臺灣高雄地方法院刑事判決　　　　　　　　　　　　九十一年度易字第二四號
　　公　訴　人　臺灣高雄地方法院檢察署檢察官
　　被　　　告　甲○○
　　選任辯護人　溫三郎
右列被告因恐嚇案件，經檢察官提起公訴（九十一年度偵字第一０八五二號），本院
判決如左：
    主  文
甲○○以加害生命之事，恐嚇他人，致生危害於安全，處拘役肆拾日，如易科罰金，
以參佰元折算壹日。
    事  實
一、甲○○與乙○○之子葉兆榮存有借款債務之糾葛，甲○○迭向葉兆榮催討新台幣
    （下同）二百二十萬元未果，乃於民國八十九年十月五日下午一時許，至高雄市
    楠梓區○○○路屏山巷一號乙○○之辦公室，基於恐嚇之犯意，以加害生命之事
    向乙○○恫稱：要乙○○還錢，否則走著瞧，人肉鹹鹹，要其本人及全家大小注
    意等語，致使乙○○心生畏懼，危害於安全。
二、案經乙○○訴由高雄市政府警察局楠梓分局報請臺灣高雄地方法院檢察署檢察官
    偵查起訴。
    理  由
一、訊據被告甲○○，固坦承有於右揭時地至乙○○之辦公室索債之事實，惟矢口否
    認有何恐嚇之犯行，辯稱：並未出言恐嚇云云。經查：右揭犯罪事實，業據告訴
    人乙○○迭於警訊及偵審中指述綦詳，且當日在場證人丙○○於偵查中及本院調
    查程序中結證稱：八十九年十月五日，被告至乙○○之辦公室，雙方說話很大聲
    ，伊突然聽到碰一聲，轉頭一看，桌子已傾斜等語（見偵查卷九十一年六月十九
    日訊問筆錄、本院九十一年九月十七日審判筆錄），而被告亦不否認有將告訴人
    辦公桌掀翻，另參以告訴人之子葉兆榮自八十五年間起，陸續積欠被告之債務高
    達二百二十萬元等情，亦為被告所自承在卷，被告屢次催討未果，心生不滿，出
    言恐嚇俾使告訴人清償債務，實屬可能，足認告訴人之指述尚非子虛，並有現場
    照片三張附卷可稽，是被告上開所辯，顯係事後卸責之詞，要無可採。本件事證
    明確，被告犯行洵堪認定。
二、核被告所為，係犯刑法第三百零五條以加害生命之事恐嚇罪。爰審酌被告犯罪之
    動機、目的、手段，犯後否認犯行等一切情狀，量處如主文所示之刑。本件被告
    所犯之恐嚇罪，係屬得易科罰金之罪，而刑法第四十一條，已於九十年一月十日
    公布，並於同月十二日施行，依最高法院二十四年七月刑庭總會決議，易科罰金
    之事項，應依刑法第二條第一項之規定，適用修正後之刑法第四十一條之新法，
    本件爰諭知易科罰金折算標準，以資懲儆。
三、公訴意旨另略以：甲○○因乙○○之子葉兆榮積欠債務二百萬元，竟基於恐嚇之
    犯意，於八十九年十月四日下午四時許，至高雄市楠梓區○○○路屏山巷一號乙
    ○○之辦公室，要乙○○開支票還錢，並向乙○○恐嚇稱：要乙○○開支票還錢
    ，否則走著瞧，人肉鹹鹹，要其本人及全家大小注意等語，致乙○○心生畏懼，
    而生危害於安全。按犯罪事實應依證據認定之，無證據不得推定其犯罪事實，刑
    事訴訟法第一百五十四條定有明文。次按犯罪事實之認定，應憑真實之證據，倘
    證據是否真實尚欠明顯，自難以擬制推測之方法，為其判斷基礎。又告訴人之告
    訴，係以使被告受刑事訴追為目的，是其陳述是否與事實相符，仍應調查其他證
    據以資審認，最高法院五十三年台上字第六五六號、五十二年台上一三００號等
    判例可供參照。查告訴人於警訊中及偵查中雖指述被告於八十九年十月四日有恐
    嚇之犯行（見警卷第三至四頁、偵查卷第五、六頁、第十三、十四頁、第十九、
    二十頁），然於本院調查程序中則陳稱：八十九年十月四日，被告至伊辦公室索
    債，並未出言恐嚇等語（見本院九十一年八月二十九日訊問筆錄），是告訴人之
    指述前後已有不一。又證人丙○○於本院調查程序中結證稱：八十九年十月四日
    ，被告有至告訴人之辦公室，但未聽到雙方有爭吵聲等語（見本院九十一年九月
    十七日訊問筆錄），是難認被告有此部分恐嚇之犯行。此外，本院復查無其他積
    極證據足資佐證認被告有告訴人所指訴此部分恐嚇之犯行，既不能證明被告此部
    分之犯罪，本應諭知無罪之判決，惟公訴人認此部分與前開有罪部分有裁判上一
    罪關係，爰不另為無罪之諭知，附此敘明。
據上論斷，應依刑事訴訟法第二百九十九條第一項前段，刑法第二條第一項前段、第
三百零五條、第四十一條第一項，罰金罰緩提高標準條例第一條前段、第二條，判決
如主文。
本案經檢察官劉昀到庭執行職務。
中    華    民    國      九十一      年      九      月      三十      日
                                  臺灣高雄地方法院刑事庭
                                      法  官  何悅芳
右正本證明與原本無異。
如不服本判決，應於判決送達後十日內，向本院提出上訴狀。
                        書記官  顏宗貝
中    華    民    國      九十一      年      九      月      三十      日
附錄本案論罪科刑法條全文：
刑法第三百零五條：以加害生命、身體、自由、名譽、財產之事，恐嚇他人，致生危
                  害於安全者，處二年以下有期徒刑、拘役或三百元以下罰金。
